# 请问版主，针对商誉的会计政策是否有可能从计提减值调整为计提摊销

提问人：wx_6076721b0e9e 时间：2021-04-14 12:46:00
如题，请问版主，针对商誉的会计政策是否有可能从计提减值调整为计提摊销？相应的官方渠道有没有类似的消息流出？

回答人：chenyiwei
在目前的IFRS或者中国企业会计准则下，商誉都不计提摊销，只能计提减值。在近期讨论中，IASB的倾向性意见似乎仍然是维持现行做法。